【裁判字號】    97,易,254
【裁判日期】    970331
【裁判案由】    竊盜等
【裁判全文】
臺灣板橋地方法院刑事判決               97年度易字第254號
公  訴  人  臺灣板橋地方法院檢察署檢察官
被      告  甲○○
            許毓
            丙○○
                    （現另案於臺灣臺北監獄臺北分監執行）
上列被告因竊盜案件，經檢察官提起公訴（96年度偵字第15213
號），被告於準備程序認罪，本院以簡式審判程序判決如下：
    主  文
甲○○共同犯踰越牆垣竊盜罪，處有期徒刑壹年。
許毓共同犯踰越牆垣竊盜罪，處有期徒刑拾月。
丙○○收受贓物，累犯，處有期徒刑伍月，如易科罰金以新臺幣
壹仟元折算壹日。
    事實及理由
一、按除被告所犯為死刑、無期徒刑、最輕本刑為三年以上有期
    徒刑之罪或高等法院管轄第一審案件者外，於第一次審判期
    日前之準備程序進行中，被告先就被訴事實為有罪之陳述時
    ，審判長得告知被告簡式審判程序之旨，並聽取當事人、代
    理人、辯護人及輔佐人之意見後，裁定進行簡式審判程序，
    刑事訴訟法第273 條之1 第1 項定有明文。經核本件被告甲
    ○○、許毓、丙○○等所犯係死刑、無期徒刑、最輕本刑
    為三年以上有期徒刑以外之罪，其於準備程序中就被訴事實
    為有罪之陳述，經法官告知簡式審判程序之旨，並聽取公訴
    人、被告之意見後，本院爰依首揭規定，裁定進行簡式審判
    程序，合先敘明。
二、本件犯罪事實：
    (一)甲○○意圖為自己不法之所有，於民國96年5 月15日清晨
      5 時許，至臺北縣林口鄉○○路○ 段731 之1 號「宜美家
      具有限公司」（下簡稱「宜美公司」，負責人為丁○○）
      ，趁夜間宜美公司無人在內之際，自宜美公司旁建物攀爬
      翻越其間相隔之牆垣（起訴書誤載為「窗戶」）侵入，欲
      竊取宜美公司內之現金及電腦等財物，惟因侵入時不慎觸
      擊該公司內保全系統，為恐遭人發現，乃以其0000000000
      號行動電話，撥打0000000000號行動電話聯絡許毓（起
      訴書誤載為「乙○○」）前來為其把風，許毓遂基於甲
      ○○上開意圖為自己不法所有之犯意聯絡，駕駛車號HG-9
      358 號自用小客車，於同日清晨5 時4 分許至上址宜美公
      司外巷口為甲○○把風，其後甲○○見宜美公司內停放之
      宜美公司所有車號4070-PC 號小貨車上，載滿宜美公司家
      具貨物，且車上鑰匙未拔，遂逕行啟動竊取上開小貨車（
      價值約新臺幣〈下同〉30萬元）及其車上載裝之21件家具
      貨物（價值約6 萬4300元，如附表所示），於同日清晨5
      時11分許，開出宜美公司，與許毓分別駕車逃逸離去。
      甲○○得手後，即駕駛上開竊得之小貨車將車上上開家具
      貨物載至臺北縣五股鄉○○路○ 段220 巷13號不知情之丙
      ○○住處寄放，並將部分家具載回其臺北縣林口鄉○○○
      路○ 段124 號8 樓之3 住處藏放，之後再將上開竊得之小
      貨車開至臺北縣泰山鄉○○路○ 段某處停放。
    (二)丙○○前曾於93、94年間因施用毒品、竊盜、侵占遺失物
      等案件，經本院先後判處有期徒刑六月、四月、罰金銀元
      二千元確定，其上開有期徒刑及罰金易服勞役接續執行後
      ，於95年12月2 日縮刑期滿執行完畢。然其猶不知悔改，
      於96年5 月22日，因欲至他處竊取電線，缺乏作案交通工
      具，向甲○○借用車輛，經甲○○告知其上開竊得之宜美
      公司小貨車停放在上開泰山鄉○○路○ 段上，鑰匙仍在該
      車上，要丙○○自行前往取用，並告知該小貨車係來路不
      明之車輛，詎其明知該車係來路不明之贓車，竟仍基於收
      受贓物之犯意，至上開停車地點，收受取用上開陳志寬竊
      得之小貨車，其後即於同年6 月20日凌晨2 時許，駕駛該
      小貨車前往臺北縣五股鄉○○路95號前，欲竊取電線，惟
      尚未著手之際，即為人發現，丙○○旋即逃離現場，將該
      小貨車棄置在該現場，其後警方據報到場處理，查悉該小
      貨車係宜美公司所報案失竊，即通知宜美公司領回。
    (三)嗣於96年6 月27日下午4 時30分許，警方循線至甲○○上
      址住處查獲甲○○，並起獲如附表編號1 至4 所示上開竊
      得之家具，復於同日下午6 時30分許，經甲○○帶同警方
      至上址丙○○住處，起獲如附表編號5 至9 所示上開竊得
      之家具，因而查悉上情。案經臺北市政府警察局大安分局
      移送臺灣板橋地方法院檢察署檢察官偵查起訴。
三、本件證據：
    (一)被告甲○○、許毓、丙○○於審理時之自白、證人丁○
      ○於警詢之指證。
    (二)卷附之臺北市政府警察局大安分局搜索、扣押筆錄、物品
      發還領據、臺北縣政府警察局車輛協尋電腦輸入單、宜美
      公司失竊家具清單及樣品照片、監視器錄影翻拍照片、通
      聯調閱查詢單、電話通聯紀錄、起獲贓物現場照片等可證
      。
四、核被告甲○○、許毓上開所為，係犯刑法第321 條第1 項
    第2 款之踰越牆垣竊盜罪。其二人間就上開所犯之罪，有犯
    意聯絡及行為分擔，為共同正犯。公訴意旨認被告甲○○、
    許毓二人所犯係同條項第1 款之夜間侵入有人居住之建築
    物罪嫌云云，惟查其等侵入行竊之宜美公司，夜間設有保全
    系統，且被告甲○○入內行竊，亦未見有人居於宜美公司內
    ，足見上址宜美公司於下班後之夜間，並無人在內居住，是
    公訴意旨上開所認被告甲○○、許毓二人涉犯之罪嫌，要
    與事實不符，依上述所認事實，被告甲○○、許毓二人應
    係犯同條項第2 款之踰越牆垣竊盜罪，是公訴意旨上開所認
    容有未洽，惟其起訴犯罪事實相同，爰逕予變更起訴法條論
    究。另被告丙○○上開所為，係犯行法第349 條第1 項之收
    受贓物罪。又被告丙○○前曾於93、94年間因施用毒品、竊
    盜、侵占遺失物等案件，經本院先後判處有期徒刑六月、四
    月、罰金銀元二千元確定，其上開有期徒刑及罰金易服勞役
    接續執行後，於95年12月2 日縮刑期滿執行完畢，有臺灣高
    等法院被告前案紀錄表在卷可稽，其前受有期徒刑執行完畢
    後，於五年以內故意再犯本件有期徒刑以上之罪，為累犯，
    應依刑法第47條第1 項規定，加重其刑。爰分別審酌被告甲
    ○○、許毓、丙○○各人之素行、犯罪之動機、方法、對
    社會治安、被害人所生危害、所獲不法利益及犯罪後之態度
    等一切情狀，各量處如主文所示之刑，被告丙○○部分，並
    諭知易科罰金之折算標準。
五、依刑事訴訟法第273 條之1 第1 項、299 條第1 項前段、第
    300 條、第310 條之2 、第454 條，刑法第28條、第321 條
    第1 項第2 款、第349 條第1 項、第47條第1 項、第41條第
    1項前段，刑法施行法第1 條之1 ，判決如主文。
六、如不服本判決，得自收受送達之日起10日內向本院提出上訴
    狀（須附繕本）。
本案經檢察官靳開聖到庭執行職務
中    華    民    國    97    年    3     月    31    日
                      刑事第三庭  法  官  彭  全  曄
以上正本證明與原本無異
                                  書記官  洪  紹  甄
中    華    民    國    97    年    4     月    2     日
附錄本案論罪科刑法條全文：
中華民國刑法第321條
犯竊盜罪而有左列情形之一者，處六月以上、五年以下有期徒刑
：
一、於夜間侵入住宅或有人居住之建築物、船艦或隱匿其內而犯
之者。
二、毀越門扇、牆垣或其他安全設備而犯之者。
三、攜帶兇器而犯之者。
四、結夥三人以上而犯之者。
五、乘火災、水災或其他災害之際而犯之者。
六、在車站或埠頭而犯之者。
前項之未遂犯罰之。
中華民國刑法第349條
收受贓物者，處 3 年以下有期徒刑、拘役或 5 百元以下罰金。
搬運、寄藏、故買贓物或為牙保者，處 5 年以下有期徒刑、拘役
或科或併科 1 千元以下罰金。
因贓物變得之財物，以贓物論。
--------------------------------------------------------
┌─┬──────────┬──┬───────────┐
│編│ 失 竊 家 具 名 稱  │數量│備                  註│
│號│                    │    │                      │
├─┼──────────┼──┼───────────┤
│01│克隆尼閱讀休閒椅    │ 1件│於被告甲○○上址住處起│
│  │                    │    │獲                    │
├─┼──────────┼──┼───────────┤
│02│川普旋轉休閒椅（黑皮│ 1件│於被告甲○○上址住處起│
│  │、鐵腳）            │    │獲                    │
├─┼──────────┼──┼───────────┤
│03│香榭小茶几（胡桃）  │ 1件│於被告甲○○上址住處起│
│  │                    │    │獲                    │
├─┼──────────┼──┼───────────┤
│04│ㄈ行電話架（附輪）  │ 1件│於被告甲○○上址住處起│
│  │                    │    │獲                    │
├─┼──────────┼──┼───────────┤
│05│肯尼扶手房間椅      │ 1件│於被告丙○○上址住處起│
│  │                    │    │獲                    │
├─┼──────────┼──┼───────────┤
│06│維瓦地腳椅（鮮紅色）│ 1件│於被告丙○○上址住處起│
│  │                    │    │獲                    │
├─┼──────────┼──┼───────────┤
│07│凡爾賽休閒椅（黑）  │ 1件│於被告丙○○上址住處起│
│  │                    │    │獲                    │
├─┼──────────┼──┼───────────┤
│08│潘妮休閒椅（黑皮、鐵│ 1件│於被告丙○○上址住處起│
│  │管）                │    │獲                    │
├─┼──────────┼──┼───────────┤
│09│畢昂活動小邊几（黑玻│ 1件│於被告丙○○上址住處起│
│  │）                  │    │獲                    │
├─┼──────────┼──┼───────────┤
│10│凡爾賽休閒椅（紅）  │ 1件│                      │
├─┼──────────┼──┼───────────┤
│11│庫奇休閒椅（白皮、鐵│ 1件│                      │
│  │管）                │    │                      │
├─┼──────────┼──┼───────────┤
│12│歐普拉休閒椅（白皮、│ 1件│                      │
│  │鐵管）              │    │                      │
├─┼──────────┼──┼───────────┤
│13│歐登鋁合金小邊几    │ 1件│                      │
├─┼──────────┼──┼───────────┤
│14│羅比小邊几（黑底）  │ 1件│                      │
├─┼──────────┼──┼───────────┤
│15│亞洛小邊几（附輪、紅│ 1件│                      │
│  │）                  │    │                      │
├─┼──────────┼──┼───────────┤
│16│綺夢圓形電話架（附輪│ 1件│                      │
│  │）                  │    │                      │
├─┼──────────┼──┼───────────┤
│17│馬修馬鞍皮休閒椅（紅│ 1件│                      │
│  │色）                │    │                      │
├─┼──────────┼──┼───────────┤
│18│克隆尼腳椅          │ 1件│                      │
├─┼──────────┼──┼───────────┤
│19│奈許磨砂白壓克力吧椅│ 1件│                      │
├─┼──────────┼──┼───────────┤
│20│奈許黑壓克力吧台椅  │ 1件│                      │
├─┼──────────┼──┼───────────┤
│21│麥格水芙蓉休閒椅    │ 1件│                      │
└─┴──────────┴──┴───────────┘


司法院資訊處製作；財團法人民間司法改革基金會備份。
